【裁判字號】    96,訴,4632
【裁判日期】    970125
【裁判案由】    毒品危害防制條例
【裁判全文】
臺灣板橋地方法院刑事判決              96年度訴字第4632號
公  訴  人  臺灣板橋地方法院檢察署檢察官
被      告  甲○○
上列被告因毒品危害防制條例案件，經檢察官提起公訴（96年度
毒偵字第8154號、第8337號），被告於本院準備程序進行中就被
訴事實為有罪之陳述，並聽取當事人之意見後，經本院合議庭裁
定由受命法官獨任進行簡式審判程序，並判決如下：
    主  文
甲○○施用第二級毒品，處有期徒刑參月，又施用第一級毒品，
處有期徒刑陸月，扣案注射針筒伍支均沒收；又施用第一級毒品
，處有期徒刑陸月，扣案第一級毒品海洛因壹包（驗餘淨重零點
零捌公克）沒收銷燬、注射針筒壹支沒收。應執行有期徒刑壹年
貳月。扣案第一級毒品海洛因壹包（驗餘淨重零點零捌公克）沒
收銷燬、注射針筒陸支均沒收。
    事  實
一、甲○○前於民國94年間，因施用毒品案件，經本院以94年度
    毒聲字第1527號裁定送觀察、勒戒後，認無繼續施用毒品之
    傾向，於94年9月15釋放出所，並經臺灣板橋地方法院檢察
    署檢察官以94年度毒偵字第4479號為不起訴處分確定。詎其
    猶不知悔改，於上開觀察、勒戒執行完畢釋放後五年內，於
    下列時、地，為施用毒品之犯行：
（一）、96年10月10日13時許，在臺北縣三重市○○路○ 段136
        巷36弄8 號1 樓租屋處，將第二級毒品甲基安非他命放
        置於玻璃球燒烤吸食之方式，施用第二級毒品甲基安非
        他命1 次（吸食器業已丟棄滅失）；復於同日晚間19時
        至20時許，在臺北縣板橋市○○路其不詳姓名綽號友人
        「阿德」之不詳址處，將第一級毒品海洛因加水混合，
        再以注射針筒注射之方式施用施用第一級毒品海洛因1
        次。嗣於96年10月12日13時10分許，在臺北縣三重市○
        ○路○ 段136 巷8 號1 樓租屋處，為警查獲甲○○、乙
        ○○（另提起公訴）及李德雙（另為不起訴處分），並
        扣得乙○○所有之安非他命殘渣袋4 個、吸食器2 個、
        玻璃球2 個、塑膠鏟管3 支，及自甲○○所有之手提袋
        內，扣得供施用第一級毒品海洛因所用之注射針筒5支
        等物。經警採集甲○○尿液送檢後，呈鴉片類及甲基安
        非他命類陽性反應。
（二）、96年10月14日14時至15時許，在其前開三重市○○路○
        段136 巷8 號1 樓租屋處，以同上注射施用第一級毒品
        海洛因之方式，施用第一級毒品海洛因1 次。嗣於96年
        10 月15 日18時50分許，在臺北縣三重市○○○街83巷
        口前為警查獲，並扣得甲○○所有供注射施用第一級毒
        品海洛因所用之注射針筒1 支與其預備供施用之第一級
        毒品海洛因1 小包（淨重0.1 公克，驗餘淨重0.08公克
        ）；嗣經警採集其尿液送檢後，呈鴉片類陽性反應。
二、案經臺北市政府警察局、臺北縣政府警察局三重分局報告臺
    灣板橋地方法院檢察署檢察官偵查起訴。
    理  由
一、上開事實，業據被告甲○○於本院準備程序與審理時供承不
    諱（本院卷第17頁、18頁；第22頁至第27頁）；又被告於如
    事實欄第一段（一）、所述時、地經警查獲後採尿檢驗結果
    ，所採尿液含有鴉片類嗎啡、安非他命類甲基安非他命陽性
    反應一節，此有臺北市政府警察局偵辦毒品案件尿液檢體委
    驗單與台灣尖端先進生技醫藥股份有限公司濫用藥物檢驗報
    告各1 紙在卷足憑，並有被告甲○○所有供注射施用第一級
    毒品海洛因所用之注射針筒5 支與該注射針筒5 支之照片1
    張等扣案可稽（96年度毒偵字第8154號偵查卷第94頁、92頁
    、第88頁即96年度保管字第8133號贓證物清單所示、第46頁
    ）；又被告於如事實欄第一段（二）、所述時地經警查獲後
    採尿檢驗結果，所採尿液含有鴉片類嗎啡陽性反應一節，亦
    有臺北縣政府警察局三重分局查獲違反毒品危害防制條例案
    件犯嫌代碼對照表、台灣檢驗科技股份有限公司濫用藥物尿
    液檢驗報告各1 紙及被告甲○○所有供注射施用第一級毒品
    海洛因所用之注射針筒1 支在卷可證（96年度毒偵字第8337
    號偵查卷第5 頁、30頁；本院卷第33頁、96年度保管字第
    8672 號 扣押物品清單所示）；在被告於前開如事實欄第一
    段（二）、所述時地經警查獲之白色粉末1 包經送檢驗結果
    ，確含有第一級毒品海洛因反應，淨重0.1 公克，鑑驗使用
    0.02公克，驗餘淨重0.08公克等情，亦有台灣檢驗科技股份
    有限公司濫用藥物檢驗報告1 紙在卷可證（本院卷第37頁）
    。綜上調查，本件事證明確，被告犯行應堪認定。
二、核被告甲○○就事實欄第一段（一）、部分所為，係犯毒品
    危害防制條例第10條第1 項、第2 項之施用第一級、第二級
    毒品罪；就事實欄第一段（二）、部分所為，係犯毒品危害
    防制條例第10條第1 項施用第一級毒品罪。被告上揭持有第
    一級毒品海洛因、第二級毒品甲基安非他命犯行，各為施用
    之高度行為所吸收，均不另論罪。被告所犯上開三罪之犯罪
    時間互殊、犯意個別，應予分論併罰。爰審酌被告前有施用
    毒品案件受觀察勒戒之處遇，詎其仍未戒斷其施用毒品之惡
    習，竟再犯本件施用毒品犯行，顯見其不思悔改，兼衡其於
    短時間施用上開毒品三罪，於犯後業已坦承犯行，態度良好
    等一切情狀，分別就其2 次施用第一級毒品及1 次施用第二
    級毒品犯行等各量處如主文所示之刑，並定其應執行之刑，
    以示懲儆。
三、沒收銷燬與沒收：
1 、扣案如事實欄第一段（二）所示之第一級毒品海洛因1 包（
    驗餘淨重0.08公克），應依毒品危害防制條例第18條第1 項
    前段規定沒收銷燬。
2、扣案如事實欄第一段（一）所示之注射針筒5 支，如事實欄
   第一段（二）所示之注射針筒1 支，合計共6 支均係被告甲
   ○○所有供其施用第一級毒品海洛因所用之物，業據被告供
   明在卷，爰均依刑法第38條第1 項第2 款規定宣告沒收。
據上論斷，應依刑事訴訟法第299條第1項前段、第273條之1第1
項、毒品危害防制條第10條第1項、第2項、第18條第1項前段，
刑法第11條前段、第51條第5款、第38條第1項第2款，判決如主
文。
本案經檢察官連思藩到庭執行職務。
中    華    民    國    97    年    1     月    25    日
                    刑事第二庭  法  官 陳坤地
上列正本證明與原本無異。
如不服本判決，應於送達後十日內敘明上訴理由，向本院提出上
訴狀。
                                書記官 林壯隆
中    華    民    國    97    年    1     月    28    日
附錄本案論罪科刑法條全文：
毒品危害防制條例第10條
施用第一級毒品者，處 6 月以上 5 年以下有期徒刑。
施用第二級毒品者，處 3 年以下有期徒刑。


司法院資訊處製作；財團法人民間司法改革基金會備份。
